【裁判字號】    94,交聲,753
【裁判日期】    950324
【裁判案由】    違反道路交通管理處罰條例聲明異議
【裁判全文】
臺灣臺北地方法院交通事件裁定         94年度交聲字第753號
原處分機關  臺北市交通事件裁決所
異  議  人
即受處分人  甲○○
上列受處分人因違反道路交通管理處罰條例案件，對於臺北市交
通事件裁決所中華民國94年6月21日所為之處分（原處分案號：
北市裁一字第裁22-A1A207801號），聲明異議，本院裁定如下：
    主  文
異議駁回。
    理  由
一、按汽車在雙向二車道行駛時，應在遵行車道內行駛，在劃有
    分向限制線之路段，不得駛入來車之車道內，道路交通安全
    規則第97條第2款定有明文。又按雙黃實線設於路段中，用
    以分隔對向車道，並雙向禁止超車、跨越或迴轉；分向限制
    線，用以劃分路面成雙向車道，禁止車輛跨越行駛，並不得
    迴轉，該標線為雙黃實線，道路交通標誌標線號誌設置規則
    第149條第1項第1款第8目、第165條第1項及第2項定有明文
    。再汽車駕駛人，爭道行駛有不依規定駛入來車道者，處新
    臺幣（下同）600元以上1,800元以下之罰鍰，並記違規點數
    1點，道路交通管理處罰條例第45條第3款及第63條第1項第1
    款亦分別定有明文。
二、異議人即受處分人甲○○於民國94年2月20日凌晨3時許，駕
    駛車牌號碼AO-0789號自用小客車，沿臺北市○○○路北向
    南方向行駛，因跨越分向限制線駛入來車道，致使與對向車
    道由丙○○所駕駛之車牌號碼6660-DH號自用小客車發生碰
    撞，經臺北市政府警察局交通警察大隊以受處分人違反道路
    交通管理處罰條例第45條第3款（贅引第1項）之規定，掣發
    北市警交大字第A1A207801號舉發違反道路交通管理事件通
    知單予以舉發。嗣受處分人未於舉發通知單上所載應到案日
    期（94年4月23日）前向原處分機關提出申訴，亦未自動繳
    交罰鍰或到案聽候裁決，原處分機關遂逕依道路交通管理處
    罰條例第45條第3款（贅引第1項）及違反道路交通管理事件
    統一裁罰基準表，於94年6月21日裁決受處分人罰鍰1,800元
    ，並依同條例第63條第1項第1款（漏引第1款）記違規點數1
    點，受處分人不服裁決書之裁處乃於94年7月7日逕行聲明異
    議，經原處分機關請原舉發單位調查結果後，仍認受處分人
    有前開違規行為且違規事實明確。此有臺北市政府警察局北
    市警交大字第A1A207801號舉發違反道路交通管理事件通知
    單、臺北市交通事件裁決所北市裁一字第裁22-A1A207801號
    違反道路交通事件裁決書、臺北市政府警察局北投分局交通
    分隊94年2月20日道路交通事故調查筆錄、臺北市政府警察
    局北投分局交通分隊94年2月20日交通事故談話紀錄表及臺
    北市政府警察局交通警察大隊94年7月14日北市警交大四字
    第09433264700號函（均影本）各1件在卷可憑。
三、異議意旨略以：受處分人駕車行至竹子湖路14號電燈桿前將
    至下坡轉彎處時，發現有來車闖入受處分人車道逆向行駛，
    因天雨路滑致煞車不及而肇事，又依道路交通事故現場圖所
    示受處分人之汽車雖在來車道上，但此係因該地點為下坡路
    段且地面濕滑，又加上衝撞力所以不會立刻停下來，故交通
    大隊所繪現場圖應該只是結果而非肇事地點。另依撞擊情形
    來看，受處分人所駕車輛車頭損壞嚴重，而來車左前輪及底
    盤各部受損，顯然受處分人所駕車輛車是正面撞到來車左前
    輪，而依交通大隊所繪畫之現場圖，兩車幾乎成90度，足證
    現場圖並不是肇事地點云云。
四、經查，本件受處分人於94年2月20日凌晨3時許，駕駛車牌號
    碼AO-0789號自小客車（下稱A車），沿竹子湖路北往南方向
    行，行經竹子湖路14號電桿前，因跨越行車分向線而與對向
    直行、由丙○○所駕駛車牌號碼6660-DH號自小客車（下稱B
    車）發生撞擊之違規事實，業據證人即B車駕駛人丙○○、B
    車乘客乙○○到庭證述明確，且依臺北市政府警察局交通警
    察大隊所製作本件交通事故之現場圖、補充資料表、調查筆
    錄、談話紀錄表以及現場照片核閱結果，受處分人所駕駛A
    車最後停止地點係在竹子湖路南向第14號燈桿前31.7公尺處
    ，車頭朝南停於南往北車道上，其右前車頭抵到B車左前車
    身（車頭朝東南方），碎片則散布於兩車之間，而A車車頭
    有凹撞痕，B車左前車身凹陷、左車頭有凹撞痕，顯見本件
    車禍係受處分人駕駛A車跨越行車分向線而與對向直行之B車
    ，在兩車碎片散落處發生碰撞所致。參以肇事地點為一大轉
    彎處，兩車碰撞地點適逢該轉彎處，倘受處分人駕駛A車行
    駛於原車道內向右轉彎，係B車侵入其車道，則碰撞碎片當
    係留在A車原行駛車道上，惟A車原行駛車道上並無碎片，益
    徵本件車禍係因受處分人跨越分向限制線駛入來車道所致。
    綜上，足見受處分人有不依規定駛入來車道之違規行為至明
    。異議人空言否認前開違規行為所為之辯解，尚無足採。原
    處分機關據以援引前揭規定，裁處異議人罰鍰1,800元，並
    記違規點數1點，依照上開說明，並無不合，應予維持。本
    件異議為無理由，應予駁回。
五、據上論斷，應依道路交通案件處理辦法第19條，裁定如主文
    。
中    華    民    國    95    年    3     月    24    日
                              交通法庭法  官  陳慧萍
以上正本證明與原本無異
如不服本裁定應於送達後5日內向本院提出抗告狀
                                      書記官  何適熹
中    華    民    國    95    年    3     月    30    日


司法院資訊處製作；財團法人民間司法改革基金會備份。
